【裁判字號】    97,訴,1458
【裁判日期】    971029
【裁判案由】    毒品危害防制條例
【裁判全文】
臺灣高雄地方法院刑事判決              97年度訴字第1458號
公  訴  人  臺灣高雄地方法院檢察署檢察官
被      告  乙○○
上列被告因違反毒品危害防制條例案件，經檢察官提起公訴（97
年度毒偵字第5260號）後，被告於準備程序為有罪之陳述，經合
議庭裁定由受命法官依簡式審判程序獨任審理，並判決如下：
    主  文
乙○○施用第一級毒品，共貳罪，均累犯，各處有期徒刑捌月；
又施用第二級毒品，累犯，處有期徒刑柒月。應執行有期徒刑壹
年捌月。
    事  實
一、乙○○前因詐欺、違反毒品危害防制條例案件，分別經本院
    以94年度簡字第7160號、95年度簡字第775 號判處有期徒刑
    4 月、6 月確定，並經本院以95年度聲字第1973號定應執行
    有期徒刑9 月，於民國96年1 月28日縮刑期滿執行完畢；又
    因施用毒品案件，經本院以93年度毒聲字第682 號裁定送觀
    察、勒戒後，認有繼續施用毒品之傾向，復以93年度毒聲字
    第1039號裁定令入戒治處所施以強制戒治，於94年1 月11日
    執行完畢釋放，並由臺灣高雄地方法院檢察署檢察官以94年
    度戒毒偵字第44號為不起訴處分確定。仍不知悔改，明知海
    洛因及甲基安非他命分別係毒品危害防制條例第2 條第2 項
    第1 款、第2 款所明定之第1 級、第2 級毒品，不得持有、
    施用，竟分別基於施用第1 級、第2 級毒品之犯意，於強制
    戒治執行完畢釋放後5 年內，97年5 月23日上午6 時許及下
    午5 時許，在高雄縣路竹鄉○○路113 巷12號住處內，以將
    海洛因摻入香菸後再吸食之方式，施用第1 級毒品海洛因各
    1 次，2 次施用之時間長度均為5 至6 分鐘，再於同日下午
    5 時許，在同一地點，以將甲基安非他命置於玻璃球內燒烤
    之方式，施用第2 級毒品甲基安非他命1 次，嗣於97年5 月
    24日下午2 時許，為警在高雄縣路竹鄉○○路與太平路口查
    獲，經其同意由警採集尿液送驗後，呈可待因、嗎啡及甲基
    安非他命陽性反應，始悉上情。
二、案經高雄縣警察局湖內分局報請臺灣高雄地方法院檢察署檢
    察官偵查起訴。
    理  由
一、本件被告乙○○所犯係死刑、無期徒刑、最輕本刑為3 年以
    上有期徒刑以外之罪，其於準備程序就上揭被訴事實為有罪
    之陳述，經告知簡式審判程序之旨，並聽取其與公訴人意見
    後，本院認無不得或不宜改依簡式審判程序進行之處，爰依
    刑事訴訟法第273 條之1 第1 項、第284 條之1 規定，經本
    院合議庭裁定由受命法官獨任進行簡式審判程序，合先敘明
    。
二、上揭事實，業據被告坦承不諱，且其前揭為警採集尿液送驗
    結果，係呈嗎啡、可待因及甲基安非他命陽性反應等情，有
    高雄縣政府警察局湖內分局尿液採驗同意書、嫌犯尿液對照
    表及台灣檢驗科技股份有限公司濫用藥物尿液檢驗報告（分
    別見警卷第4 、5 、7 頁）各1 紙附卷可稽。又人體施用第
    一級毒品海洛因後，可於2 至4 天內自尿液驗出嗎啡、可待
    因成分之醫學經驗，亦經行政院衛生署管制藥品管理局92年
    3 月10日管檢字第0920001495號及93年12月2 日管檢字第
    0930011566號函文釋示明確（見本院卷第12至15頁）。而被
    告上揭因施用毒品，經觀察、勒戒後，認有繼續施用毒品傾
    向，復入戒治處所施以強制戒治，於94年1 月11日戒治期滿
    執行完畢釋放等情，有臺灣高等法院被告前案紀錄表1 份在
    卷可憑，是被告本件施用毒品犯行，係在上揭強制戒治執行
    完畢釋放後，5 年內再犯所為，應逕予追訴處罰。綜上所述
    ，足見被告前開自白顯與事實相符，堪以採信。本件事證明
    確，被告犯行，堪以認定。
三、按海洛因及甲基安非他命分別係毒品危害防制條例第2 條第
    2 項第1 款、第2 款所稱之第一級、第二級毒品，是核被告
    所為，係犯同條例第10條第1 項、第2 項之施用第一級、第
    二級毒品罪。被告持有第一級毒品海洛因、第二級毒品甲基
    安非他命後，進而施用，其持有之低度行為均為施用之高度
    行為所吸收，不另論罪。再刑法第56條有關連續犯之規定業
    經刪除，於95年7 月1 日施行，依其修正理由之說明，係將
    本應各自獨立評價之數罪，回歸本來就應賦予複數法律效果
    之原貌，因此，就刑法修正施行後多次施用毒品之犯行，除
    符合接續犯之要件外，各次均為各自獨立之行為，採一罪一
    罰，始符合立法本旨（最高法院96年度第9 次刑事庭會議決
    議參照）。本件被告施用第一級毒品2 次之時間，分別為97
    年5 月23日上午6 時許及下午5 時許，相隔達11小時，且每
    次施用之時間長度不過為5 、6 分鐘，是下午5 時許該次施
    用，已難認上午6 時許該次施用之接續行為，且與其施用第
    二級毒品甲基安非他命之時間、方式、毒品項目均不同，是
    應認被告3 次施用毒品之犯行，係各別起意，行為互殊，無
    接續犯之實質上一罪關係，應各別論處，分論併罰。又被告
    有如事實欄所示經論罪科刑並執行完畢之前科，有臺灣高等
    法院被告前案紀錄表在卷足參，其於有期徒刑執行完畢後，
    5 年以內再故意犯此3 件有期徒刑以上之罪，均依刑法第47
    條第1 項規定，論以累犯，加重其刑。爰審酌被告前因施用
    毒品案件，經送觀察、勒戒、強制戒治、不起訴處分、判決
    處刑執行完畢後，仍不愛惜機會戒除毒癮，再施用毒品，顯
    見其戒毒意志不堅，不知悔改，惡性非輕，惟念及被告犯後
    坦承犯行，而施用毒品係戕害自身身體健康，並未危及他人
    ，犯後態度良好等一切情狀，酌情分別量處如主文所示之刑
    ，並依法定其應執行之刑，以資懲儆。
據上論斷，應依刑事訴訟法第273 條之1 第1 項、第284 條之1
、第299 條第1 項前段，毒品危害防制條例第10條第1 項、第2
項，刑法第11條前段、第47條第1 項、第51條第5 款，判決如主
文。
本案經檢察官甲○○到庭執行職務。
中    華    民    國    97    年    10    月    29    日
                  刑事第十庭  法  官  李俊霖
以上正本證明與原本無異。
如不服本判決，應於收受本判決後10日內向本院提出上訴書狀，
其未具體敘述理由者，應於上訴期間屆滿後20日內，向本院補提
上訴理由書狀（須按他造當事人之人數附繕本，勿逕送上級法院
）。
中    華    民    國    97    年    10    月    29    日
                              書記官  武凱葳
附錄本判決論罪之法條：
毒品危害防制條例第10條第1項
施用第一級毒品者，處6 月以上 5 年以下有期徒刑。
施用第二級毒品者，處3 年以下有期徒刑。


司法院資訊處製作；財團法人民間司法改革基金會備份。
